臺灣高雄地方法院刑事判決　　　　　　　94年度訴字第2341號
公　訴　人　臺灣高雄地方法院檢察署檢察官
被　　　告　乙○○
上列被告因毒品危害防制條例案件，經檢察官提起公訴（94年度
核退毒偵字第 67號），本院判決如下：
    主  文
乙○○施用第一級毒品，處有期徒刑柒月；又施用第二級毒品，
處有期徒刑參月。應執行有期徒刑玖月。
    事  實
一、乙○○前因違反麻醉藥品管理條例案件，於民國82年11月26
    日經判處有期徒刑3 月確定，並於83年1 月13日易科罰金執
    行完畢。嗣又因重利罪，於87年2 月27日經判處有期徒刑5
    月確定，於同年3 月24日易科罰金執行完畢。復因施用毒品
    案件，經本院裁定，於91年11月6 日送觀察勒戒後，再經本
    院裁定，於91年12月27日入戒治處所施以強制戒治處分。嗣
    於92年7 月16日停止戒治出所後，經本院於92年10月27日裁
    定撤銷停止戒治，而於93年3 月31日入屏東戒治處所戒治，
    並於93年8 月12日強制戒治期滿後，經台灣高雄地方法院檢
    察署於93年11月26日以93年戒毒偵字第1147號不起訴處分確
    定在案。又因偽造文書罪，經本院於93年12月28日判處有期
    徒刑五月確定，而於94年4 月22日入監執行。
二、乙○○於前開強制戒治執行完畢釋放後5 年內，竟基於施用
    第二級毒品甲基安非他命之犯意，於94年3 月19日上午6 、
    7 時許，在高雄縣岡山鎮○○村○○路199 號住處內，以將
    甲基安非他命置於玻璃球吸食器燒烤吸取煙氣方式，施用甲
    基安非他命一次。暨旋另基於施用第一級毒品海洛因之犯意
    ，於同日上午7 點30分許，以針筒注射方式，施用海洛因一
    次（被告施用安非他命及海洛因之器具，業經毀棄）。嗣於
    同（19）日上午10時30分許，經警於上開住處查獲，經採尿
    送驗後呈嗎啡及甲基安非他命陽性反應，始知悉上情。
三、案經高雄縣政府警察局岡山分局移送台灣高雄地方法院檢察
    署檢察官偵查起訴。
    理  由
一、按被告以外之人於審判外之陳述，雖不符刑事訴訟法第159
    條之1至第159條之4之規定，而經當事人於審判程序同意作
    為證據，法院審酌該言詞陳述或書面陳述作成時之情況，認
    為適當者，亦得為證據。當事人、代理人或辯護人於法院調
    查證據時，知有第159條第1項不得為證據之情形，而未於言
    詞辯論終結前聲明異議者，視為有前項之同意，刑事訴訟法
    第159 條之5 ，定有明文。查卷附高雄縣警察局岡山分局查
    獲毒品案件嫌疑人尿液採證代碼對照表及台灣檢驗科技股份
    有限公司94年5 月24日報告編號ＫＺ000000000000號之濫用
    藥物尿液檢驗報告 (檢體編號岡嘉003 號)各1紙，雖均係被
    告以外之人於審判外所為之書面陳述，屬於傳聞證據，然被
    告及檢察官並無異議作為證據，且本院審酌該書面陳述作成
    之情況，未見有何不適當之情形，故依刑事訴訟法第159 條
    之5 第2 項之規定，得為證據。
二、上揭事實，業據被告乙○○於本院審理時坦承不諱，且其為
    警查獲時所採之尿液經送檢驗結果，呈嗎啡及甲基安非他命
    陽性反應，有高雄市政府警察局岡山分局查獲毒品案件嫌疑
    人尿液採證代碼對照表、台灣檢驗科技股份有限公司94年5
    月24日報告編號ＫＺ000000000000號之濫用藥物尿液檢驗報
    告各1 紙（見94年度核退毒偵字卷第2 頁、第3 頁），在卷
    可稽。而海洛因施用入人體後，迅速水解轉變成嗎啡，再循
    嗎啡之代謝途徑，排出體外，已據行政院衛生署藥物食品檢
    驗局81藥檢壹字第006431號函說明綦詳，是被告自白核與事
    實相符，應堪採信。又被告乙○○於91年間因施用毒品案件
    ，經本院裁定送勒戒處所觀察、勒戒，嗣因鑑定有繼續施用
    毒品傾向，經本院裁定令入戒治處所施以強制戒治處分，並
    於93年8 月12日強制戒治期滿，經台灣高雄地方法院檢察署
    於93年11月26日以93年戒毒偵字第1147號不起訴處分確定等
    情，亦有臺灣高等法院被告全國前案紀錄表1 份在卷足憑。
    查被告於強制戒治執行完畢釋放後，5 年內再犯施用第1 級
    毒品海洛因及第2 級毒品甲基安非他命之犯行至明，本件事
    證明確，被告犯行洵堪認定。
三、查海洛因、甲基安非他命，分別為毒品危害防制條例第2條
    第2 項第1 款及第2 款所稱之第一級毒品及第二級毒品。核
    被告乙○○施用海洛因及甲基安非他命之行為，係犯該條例
    第10條第1 項、第2 項之施用第一級毒品罪及施用第二級毒
    品罪。被告持有海洛因、甲基安非他命後，進而施用，其持
    有之低度行為，應分別為施用之高度行為所吸收，均不另論
    罪。又被告所犯上開兩罪，犯意各別，行為互異，應予分論
    併罰。爰審酌被告有事實欄所示前科，品性不佳，及曾因施
    用毒品，經觀察勒戒及強制戒治處分執行完畢釋放後，仍不
    知悔改警惕，猶繼續施用毒品，暨犯後坦承犯行，與施用毒
    品為自戕行為及對社會危害性等一切情狀，分別量處如主文
    所示之刑，並定其應執行之刑，以資懲儆。
四、又被告施用安非他命及海洛因之器具業經毀棄，此據被告陳
    明在卷，復無證據證明仍尚存在，檢察官亦未聲請沒收，自
    無宣告沒收銷毀之必要。至於被告為警查獲之同時，扣案之
    安非他命一包、注射針筒2支、殘渣袋2個、玻璃球1個、自
    製吸食器1組、吸管鏟子一支等物，均非被告乙○○所有及
    施用毒品所用之物，且業於另案被告李松吉之施用毒品案件
    中諭知沒收銷燬在案，併予敘明。
據上論斷，應依刑事訴訟法第299 條第1 項前段，毒品危害防治
條例第10條第1項、第2項，刑法第11條、第51條第5款，判決如
主文。
本案經檢察官甲○○到庭執行職務。
中　　華　　民　　國　　94　　年　　9 　　月　　30　　日
                  刑事第十三庭  審判長法　官  洪碩垣
                                      法  官  劉惠娟
                                      法  官  張金柱
以上正本證明與原本無異。
如不服本判決，應於判決送達後10日內，向本院提出上訴狀。
（須附繕本）
中　　華　　民　　國　　94　　年　　 10　　月　　4  　日
                                      書記官  蘇  豫
附錄本判決論罪科刑法條全文：
毒品危害防制條例第10條
施用第1級毒品者，處6月以上5年以下有期徒刑。
施用第2級毒品者，處3年以下有期徒刑。
